【裁判字號】    95,簡,384
【裁判日期】    950928
【裁判案由】    稅捐稽徵法
【裁判全文】
臺北高等行政法院裁定
                                     95年度簡字第00384號
原      告  甲○○
被      告  財政部臺灣省北區國稅局
代  表  人  凌忠嫄（局長）住同上
送達代收人  乙○○
上列當事人間因稅捐稽徵法事件，原告提起行政訴訟。本院裁定
如下︰
   主  文
原告之訴駁回。
訴訟費用由原告負擔。
   理  由
一、本件被告代表人原為許虞哲，訴訟中變更為凌忠嫄，業據被
    告新任代表人提出承受訴訟狀聲明承受訴訟，核無不合，應
    予准許。
二、按行政訴訟法第8條第2項規定：「前項給付訴訟之裁判，以
    行政處分應否撤銷為據者，應於依第4 條第1 項或第3 項提
    起撤銷訴訟時，併為請求。」此即為一般給付訴訟補充性之
    規定，不符提起一般給付訴訟之要件而提起，即屬起訴不備
    要件，應依行政訴訟法第107 條第1 項第10款之規定，逕以
    裁定駁回。而法條僅規定撤銷訴訟，應併為請求，但若行政
    機關須作成給付裁決，始能據為給付者，則須提起課予義務
    訴訟，而併為給付之請求，不得單獨提起一般給付訴訟。
三、緣原告84年度綜合所得稅經被告所屬桃園縣分局核定應退還
    本稅9,718 元及加計行政救濟退稅利息1,651 元，原告於95
    年1 月18日傳真主張退息不足，要求提供計算公式，經被告
    所屬桃園縣分局於95年2 月9 日以北區國稅桃縣二字第0950
    002157號函復（公文誤將84年度誤植為91年度）原核定無誤
    在案，原告不服，於95年2 月17日再次主張退息日應自核定
    日起算，經被告所屬桃園縣分局於95年4 月18日以北區國稅
    桃縣二字第0951031812號函復否准退息日自核定日起算，原
    告仍不服，遂提起本件行政訴訟，主張略以：依財政部74年
    9 月11日第21882 號函「其退還暫繳或扣繳稅款部份，則自
    原核定後十日起算」，加計利息，被告95年2 月9 日以北區
    國稅桃縣二字第0950002157號函計息公式的利息計算之起息
    日為88年5月7日，違反上開函釋應依原核定起息之規定，原
    告於95年2月17日致函主張應自核定日起算，被告於95年4月
    18日以北區國稅桃縣二字第0951031812號函謂依稅捐稽徵法
    第38條，認原告應屬誤解而予以拒絕，原告乃依行政訴訟法
    第8 條規定，直接提起本件給付訴訟，請求被告應自原核定
    後十日起算，迄原計起息日止加計利息給付原告。
四、查原告請求被告應自原核定後十日起算，迄原計起息日止加
    計利息給付原告，該項給付，須經被告依相關法令核算後為
    給付之裁決，原告之請求，應提起行政訴訟法第5 條之課予
    義務訴訟，而提起課予義務訴訟，依行政訴訟法第5 條規定
    ，應經訴願前置程序，原告未經訴願前置程序，逕提一般給
    付訴訟，依首揭說明，其起訴難謂合法，應予駁回。
五、況被告機關所屬桃園縣分局業於95年7 月11日以北區國稅桃
    縣二字第0950008854號函通知原告，原退還金額 1,651元，
    經重新核算，更正退還之利息金額為2,733 元，補退金額1,
    082 元，俟退稅支票開具後另行通知領取（原處分卷被證3
    ）。是本件被告業依原告主張變更系爭退還扣繳稅款利息加
    計始日為原核定日後10日，原核定之系爭處分，已不存在。
    又本件訴訟既不合法，兩造實體上之主張及陳述，自無庸審
    酌。
六、依行政訴訟法第107條第1項第10款、第104條、民事訴訟法
    第95條、第78條，裁定如主文。
中    華    民    國    95    年    9    月    28    日
                    第六庭法  官  許瑞助
上為正本係照原本作成。
本件以訴訟事件所涉及之法律見解具有原則性者為限，始得於本
裁定送達後10日內向本院提出抗告狀（須按他造人數附繕本），
並經最高行政法院許可後方得抗告。
中    華    民    國    95    年    9    月    28    日
                          書記官  吳芳靜


司法院資訊處製作；財團法人民間司法改革基金會備份。
